ru: Комплектация чаши для пунша: Чаша; Чашки; Стаканы; Половник; Крышка; Сервировочная ложка; Щипцы для сервировки; Кран; Подставка; Поднос; Другое
hr-HR: Uključene komponente zdjele za punč: Zdjela; Čaše; Naočale; Kutlača; Poklopac; Žlica za posluživanje; Hvataljke za posluživanje; Slavina; Stalak; Pladanj; Ostalo
pt-BR: Componentes incluídos da tigela para ponche: Bowl; Copos; Óculos; Concha; Tampa; Colher de servir; Pinça para servir; Torneira; Suporte; Bandeja; Outro
vi: Các thành phần đi kèm bát đựng rượu punch: Bán cầu trượt; Cúp; Kính; Muôi; Nắp; Thìa phục vụ; Kẹp phục vụ; Vòi; Giá đỡ; Khay; Khác
pl: Elementy miski do ponczu w zestawie: Misa; Kubki; Szklanki; Chochla; Pokrywa; Łyżka do serwowania; Szczypce do serwowania; Kranik; Stojak; Tacka; Inne
zh-CN: 包含的潘趣酒碗组件: 碗; 杯子; 玻璃杯; 长柄勺; 盖子; 公用汤勺; 分餐夹; 出水嘴; 支架; 托盘; 其他
ja: パンチボウルの付属コンポーネント: ボウル; カップ; ガラス; お玉; ふた; サービングスプーン; サービングトング; スピゴット; スタンド; トレイ; その他
lt-LT: Punšo indo rinkinio komponentai: Arena; Puodeliai; Stiklinės; Samtis; Dangtis; Serviravimo šaukštas; Serviravimo žnyplės; Čiaupas; Stovas; Padėklas; Kita
zh-TW: 包含的潘趣酒碗組件: 碗; 杯子; 玻璃杯; 湯杓; 蓋子; 公用匙; 公用夾; 龍頭; 支架; 托盤; 其他
th: ส่วนประกอบของชามพันช์ที่รวมอยู่ในชุด: ทรงชาม; ถ้วย; แว่นตา; กระบวย; ฝาปิด; ช้อนกลาง; ที่คีบเสิร์ฟ; หัวก๊อกสำหรับชามพันช์; แท่นวาง; ถาด; อื่นๆ
it: Componenti inclusi nella bowl per punch: Bowl; Tazze; Occhiali; Mestolo; Coperchio; Cucchiaio da portata; Pinze da portata; Rubinetto; Supporto; Vassoio; Altro
tr: Ürüne dahil olan punch kasesi bileşenleri: Kase; Kupa; Bardak; Kepçe; Kapak; Servis kaşığı; Servis maşaları; Musluk; Tabanlık; Tepsi; Diğer
sk-SK: Súčiastky misy na punč sú súčasťou balenia: Misa; Poháre; Okuliare; Naberačka; Veko; Servírovacia lyžica; Servírovacie kliešte; Kohútik; Stojan; Podnos; Iné
bg-BG: Включени компоненти в купата за пунш: Купа; Чаши; Чаши; Черпак; Капак; Лъжица за сервиране; Щипки за сервиране; Кранче; Стойка; Табла; Друго
nl: Inbegrepen punchbowlonderdelen: Kom; Bekers; Glazen; Serveerlepel; Deksel; Serveerlepel; Serveertang; Kraan; Standaard; Dienblad; Overig
sl-SI: Priložene komponente posode za punč: Bazen; Skodelice; Očala; Zajemalka; Pokrov; Servirna žlica; Klešče za serviranje; Pipa; Stojalo; Pladenj; Druga
en: Punch bowl components included: Bowl; Cups; Glasses; Ladle; Lid; Serving spoon; Serving tongs; Spigot; Stand; Tray; Other
ro-RO: Componentele incluse ale bolului de punch: Bol; Pahare; Pahare; Polonic; Capac; Polonic; Clește de servire; Robinet; Suport; Tavă; Altele
pt-PT: Componentes da taça de ponche incluídos: Tigela; Copos; Óculos; Concha de servir; Tampa; Colher de servir; Pinças de servir; Torneira; Suporte; Bandeja; Outro
ko: 펀치 볼 포함 구성품: 그릇; 컵; 안경; 국자; 뚜껑; 믹싱용 스푼; 서빙 집게; 마개; 스탠드; 트레이; 기타
fi: Mukana toimitetut punssikulhon osat: Kulho; Kupit; Lasit; Kauha; Kansi; Tarjoilulusikka; Tarjoilupihdit; Hana; Jalusta; Tarjotin; Muu
da: Punchskåltilbehør medfølger: Skål; Kopper; Briller; Slev; Låg; Serveringsske; Serveringstænger; Tap; Stativ; Bakke; Andet
es: Componentes incluidos en la ponchera: Tazón; Tazas; Gafas; Cucharón; Tapa; Cuchara para servir; Pinzas para servir; Dispensador; Soporte; Bandeja; Otros
sv: Komponenter för punschskål ingår: Skål; Koppar; Glasögon; Slev; Lock; Serveringssked; Serveringstänger; Tapp; Stativ; Bricka; Övrigt
fr: Éléments inclus avec le bol à punch: Bol; Verres en plastique; Lunettes; Louche; Couvercle; Cuillère de service; Pinces de service; Robinet; Support; Plateau; Autre
de: Inbegriffene Bowleschlüsselkomponenten: Bowl; Tassen; Brille; Kelle; Deckel; Servierlöffel; Servierzange; Zapfhahn; Ständer; Tablett; Sonstiges
nb: Inkluderte komponenter for punsjbolle: Bolle; Kopper; Briller; Øse; Lokk; Serveringsskje; Serveringsklype; Tapp; Stativ; Brett; Annet
cs: Zahrnuté součásti punčové mísy: Mísa; Šálky; Sklenice; Naběračka; Víko; Lžíce na servírování; Servírovací kleště; Výpustný kohoutek; Stojan; Podnos; Jiné
el: Περιλαμβανόμενα εξαρτήματα μπολ παντς: Μπολ; Κούπες; Ποτήρια; Κουτάλα; Καπάκι; Κουτάλι σερβιρίσματος; Λαβίδα σερβιρίσματος; Τάπα; Βάση; Δίσκος; Άλλο
hu: Puncstál tartozékai: Tál; Poharak; Szemüveg; Merőkanál; Fedő; Tálalókanál; Szervírozócsipeszek; Csap; Állvány; Tálca; Egyéb